【裁判字號】    97,易,542
【裁判日期】    970520
【裁判案由】    竊盜
【裁判全文】
臺灣高雄地方法院刑事判決               97年度易字第542號
公  訴  人  臺灣高雄地方法院檢察署檢察官
被      告  丙○○
上列被告因竊盜案件，經檢察官提起公訴（97年度偵字第8088號）
，本院適用簡式審判程序，判決如下：
    主  文
丙○○犯攜帶兇器竊盜罪，累犯，處有期徒刑柒月。又犯竊盜罪
，累犯，處有期徒刑肆月。又犯攜帶兇器竊盜罪，累犯，處有期
徒刑柒月。應執行有期徒刑壹年肆月。
    事  實
一、丙○○前因竊盜案件，經本院以93年度易字第761 號、93年
    度簡字第2619號分別判處有期徒刑1 年2 月、5 月確定，並
    經本院94年度聲字第3263號裁定應執行有期徒刑1 年6 月確
    定，另因竊盜案件，經本院以93年度易字第1861號判處有期
    徒刑6 月確定，復因中華民國九十六年罪犯減刑條例施行，
    經本院97年度聲減字第419 號裁定減為應執行有期徒刑9 月
    及3 月確定。其於民國94年4 月13日入監服刑，並接續執行
    上開罪刑，於96年6 月26日假釋出監，餘付保護管束，於假
    釋期間因再犯罪，經撤銷假釋及保護管束，而須執行殘刑5
    月又15日，然因上開減刑條例之施行，遂認無殘刑須執行，
    而於96年7 月16日已執行完畢。詎猶不知悔改，竟基於意圖
    為自己不法之所有，於97年2 月13日21時許，在高雄縣鳥松
    鄉○○路70巷12號旁，持客觀上足以對人之生命、身體構成
    威脅，可供兇器使用之板手1 支，竊取停於該處戊○○所有
    車號OTO-573 號重機車之車牌，得手後將上開車牌懸掛於自
    己所有之機車（引擎號碼：SB25AA -304967號，原車牌AVM-
    302） 上使用。又意圖為自己不法之所有，於97年3 月6 日
    16時30分許，未經許可侵入位於高雄縣田寮鄉○○村○○路
    17號丁○○住宅內（侵入住宅部分未據告訴），竊取丁○○
    所有置於客廳地板上之已撥皮之銅線22捆（重46公斤），並
    以布袋包裝置於上開機車腳踏板上而得手，嗣同日晚間20時
    21分許，丙○○欲將上開銅線載往資源回收廠變賣，於行經
    高雄縣仁武鄉○○村○○路20號前為警盤查而查獲，始悉上
    情。又意圖為自己不法之所有，於97年4 月7 日15時許，在
    高雄縣大寮鄉○○道路旁，持客觀上足以對人之生命、身體
    構成威脅，可供兇器使用之板手1 支，竊取停於該處李勝豐
    所有車號OZB-913 號重機車之車牌，得手後將上開車牌懸掛
    於自己所以之機車（引擎號碼：SB25AA-304967 號，原車牌
    AVM-302） 上使用，嗣於同年月22日23時許，丙○○騎乘上
    開機車，行經高雄縣鳳山市○○街14號前為警盤查而查獲。
二、案經高雄縣政府警察局仁武、鳳山分局報請臺灣高雄地方法
    院檢察署檢察官偵查起訴。
    理  由
一、按本件被告丙○○所犯係死刑、無期徒刑、最輕本刑為3 年
    以上有期徒刑以外之罪，其於準備程序就前揭被訴事實為有
    罪之陳述，經本院告知簡式審判程序之旨，並聽取其與公訴
    人意見後，認無不得或不宜改依簡式審判程序進行之處，爰
    依刑事訴訟法第273 條之1 第1 項，裁定本件改行簡式審判
    程序，合先敘明。
二、前揭犯罪事實，業據被告丙○○於本院審理中坦承不諱，核
    與證人即被害人戊○○、丁○○、被害人李勝豐之子甲○○
    於警詢中（見警卷第7 至10頁、97年偵字第12053 號卷〔下
    稱偵卷〕第8 至9 頁）所述情節相符，並有搜索扣押筆錄、
    扣押物品目錄表、扣押物品收據、贓物認領保管單3 紙（見
    警卷第11至17頁、偵卷第12至14、17頁）、車籍查詢—基本
    資料詳細畫面3 紙（見警卷第21至22頁、偵卷第15至16頁）
    、高雄縣政府警察局車輛尋獲電腦輸入單、查獲照片4 張（
    見偵卷第18至19頁）、被告當庭繪製工具圖（見偵卷第29至
    31 頁） 等在案足憑，足認被告前開自白顯與事實相符，堪
    以採信。本件事證明確，被告前揭犯行，洵堪認定。
三、按刑法第321 條第1 項第3 款之攜帶兇器竊盜罪，係以行為
    人攜帶兇器竊盜為其加重條件，此所謂兇器，其種類並無限
    制，凡客觀上足對人之生命、身體、安全構成威脅，具有危
    險性之兇器均屬之，且祇須行竊時攜帶此種具有危險性之兇
    器為已足，並不以攜帶之初有行兇之意圖為必要（最高法院
    79年臺上字第5253號判例參照）。被告為前開97年2 月13日
    、4 月7 日2 次竊盜犯行時所攜帶之板手1 支，既足以破壞
    拆卸車牌，顯見該等物品具有相當硬度而便於施力，客觀上
    自足對人之生命、身體、安全構成威脅，要屬兇器無訛。是
    核被告97年2 月13日、4 月7 日所為竊盜犯行，係犯刑法第
    321 條第1 項第3 款之攜帶兇器竊盜罪；另被告97年3 月6
    日所為，則係犯刑法第320 條第1 項之普通竊盜罪。被告先
    後3 次竊盜犯行，犯意各別，行為互殊，應分論併罰。又被
    告有事實欄所述之前科事實，有臺灣高等法院被告前案紀錄
    表1 紙在卷可稽，其受有期徒刑執行完畢後，5 年以內故意
    再犯本件有期徒刑以上之罪，為累犯，應依刑法第47條第1
    項之規定加重其刑。爰審酌被告正值壯年，不思循正當途徑
    賺取財富，前已有多次竊盜前科，並曾入監服刑，卻仍不知
    悔改，又為本件3 次竊盜犯行，甚且於97年2 月13日、4 月
    7 日行竊時並持客觀上可供兇器使用之工具犯之，任意侵害
    他人之財產法益，行為確屬不該，惟念其犯後已坦承犯行，
    態度尚可，及所竊得財物現已發還予被害人，並斟酌其犯罪
    之動機、目的、手段、所生之危害、智識程度、生活狀況等
    一切情狀，量處如主文所示之刑。至被告為本件竊盜犯行所
    使用之板手1 支，未經扣案，且已滅失，業據被告供承在卷
    （見偵卷第30頁），爰不依刑法第38條第1 項第2 款之規定
    為沒收之宣告，附此敘明。
據上論斷，應依刑事訴訟法第273 條之1 第1 項、第284 條之1
、第299 條第1 項前段，刑法第320 條第1 項、第321 條第1 項
第3 款、第47條第1 項、第51條第5 款，判決如主文。
本案經檢察官乙○○到庭執行職務。
中    華    民    國    97    年     5    月    20    日
                  刑事第二庭    法  官  曾子珍
以上正本證明與原本無異。
如不服本判決應於收受本判決後10日內向本院提出上訴書狀，並
應敘述具體理由，如未敘述上訴理由者，應於上訴期間屆滿後20
日內補提理由書狀於本院（均須按他造當事人之人數附繕本）「
切勿逕送上級法院」。
中    華    民    國    97    年    5     月    20    日
                                書記官  王翌翔
附錄本案論罪科刑法條：
中華民國刑法第320條
（普通竊盜罪、竊佔罪）
意圖為自己或第三人不法之所有，而竊取他人之動產者，為竊盜
罪，處 5 年以下有期徒刑、拘役或 5 百元以下罰金。
意圖為自己或第三人不法之利益，而竊佔他人之不動產者，依前
項之規定處斷。
前二項之未遂犯罰之。
中華民國刑法第321 條
犯竊盜罪而有左列情形之一者，處六月以上、五年以下有期徒刑
：
一、於夜間侵入住宅或有人居住之建築物、船艦或隱匿其內而犯
    之者。
二、毀越門扇、牆垣或其他安全設備而犯之者。
三、攜帶兇器而犯之者。
四、結夥三人以上而犯之者。
五、乘火災、水災或其他災害之際而犯之者。
六、在車站或埠頭而犯之者。
前項之未遂犯罰之。


司法院資訊處製作；財團法人民間司法改革基金會備份。
